【裁判字號】    98,簡上,121
【裁判日期】    980716
【裁判案由】    傷害等
【裁判全文】
臺灣桃園地方法院刑事判決             98年度簡上字第121號
上  訴  人
即  被  告  丁○○
            乙○○
上列上訴人即被告等因傷害等案件，不服本院於中華民國97年12
月31日所為97年度壢簡字第2405號第一審刑事簡易判決（聲請簡
易判決處刑案號：97年度偵字第14311 號），而提起上訴，本院
管轄之第二審合議庭判決如下：
    主  文
上訴駁回。
    事  實
一、丁○○前曾因施用毒品案件，經本院於民國95年11月23日以
    95年度訴字第1525號判決判處有期徒刑6 月，如易科罰金，
    以新臺幣（下同）9 百元折算1 日確定，於96年10月4 日易
    科罰金執行完畢；詎仍不知悔改，於97年4 月7 日17時48分
    許，與乙○○及真實姓名年籍不詳綽號「阿正」之成年男子
    ，基於傷害人之身體及毀損之犯意聯絡，在桃園縣中壢市○○路與興建街口附近，共同持球棒毆擊丙○○頭部、臉部，
    並敲擊甲○○所駕駛之車牌號碼4609-FN 號自用小客車之前
    檔、右後門、右後門三角窗、左後門、左後門三角窗等處玻
    璃及車身鈑金，致丙○○受有頭部外傷、鼻骨閉鎖性骨折、
    上頜骨閉鎖性骨折、左眼球裂傷等傷害，上開自用小客車則
    車窗玻璃碎裂，板金凹陷致令不堪用。
二、案經丙○○、甲○○訴由桃園縣政府警察局中壢分局報告臺
    灣桃園地方法院檢察署檢察官偵查後聲請簡易判決處刑。
    理  由
壹、程序方面：
一、按被告以外之人於偵查中向檢察官所為之陳述，除顯有不可
    信之情況者外，得為證據，刑事訴訟法第159 條之1 第2 項
    定有明文。查證人丙○○、甲○○於偵查中既係以證人身份
    陳述，且經檢察官告以具結義務及偽證處罰後命之朗讀結文
    具結，因該證人係於負擔偽證罪處罰之心理下證述，並以具
    結擔保其供述真實性，復無受其他不當外力干擾情形，可信
    性極高，本院審酌上開證人於偵查中具結證述之際，其外部
    附隨之環境或條件並無不當，是依上說明，其於偵查中所為
    證言，均具有證據能力，而得為證據。
二、次按被告以外之人於審判外之言詞或書面陳述，除法律有規
    定者外，不得作為證據；被告以外之人於審判外之陳述，經
    當事人於審判程序同意作為證據，法院審酌該言詞陳述或書
    面陳述作成時之情況，認為適當者，亦得為證據。當事人、
    代理人或辯護人於法院調查證據時，知有第159 條第1 項不
    得為證據之情形，而未於言詞辯論終結前聲明異議者，視為
    有前項之同意，刑事訴訟法第159 條第1 項及第159 條之5
    分別定有明文。查證人丙○○、甲○○於警詢中所為陳述，
    固屬傳聞證據，惟檢察官於本院既未主張排除前開證據之證
    據能力，且迄於本院言詞辯論終結前既未表示異議，而被告
    復未於審判期日到庭聲明異議，依同法第159 條之5 第2 項
    規定，視為公訴人、被告均同意作為證據，經本院審酌前開
    證據均非公務員違背法定程序所取得，亦無刑事訴訟法第15
    9 條之4 顯有不可信之情況，復與本案相關之待證事實具有
    關連性，認均有證據能力。
三、再者，本案認定事實所引用之文書證據，並無證據證明係公
    務員違背法定程式所取得，亦無刑事訴訟法第159 條之4 之
    顯有不可信之情況與不得作為證據之情形。本院斟酌本案卷
    內之證據並非非法取得，亦無證明力明顯過低之情形，且經
    本院於審判期日依法進行證據之調查、辯論，被告於訴訟上
    之程序權即已受保障，故前揭各該證據，均得採為證據，合
    先敘明。
貳、實體方面：
一、訊據被告丁○○於本院準備程序中矢口否認有為上開傷害及
    毀損犯行，辯稱：伊沒有毆打丙○○，也沒有砸車，伊只是
    開車搭載乙○○及綽號「阿正」之人，剛好遇上丙○○、甲○○，而乙○○及「阿正」就下車毆打丙○○並砸車云云。
    被告乙○○則於偵查中坦承有毆打丙○○，及砸毀上開自小
    客車玻璃及鈑金等情，惟辯稱：僅伊1 人動手打人及砸車，
    丁○○及綽號「阿正」之人並沒有動手云云。經查：被告丁○○、乙○○及真實姓名年籍不詳綽號「阿正」之人於上開
    時、地，均有持球棒毆打丙○○，致其受有上開傷勢，及以
    球棒敲擊毀損上開自小客車玻璃及鈑金等情，業據證人丙○○、甲○○於迭警詢、偵查及本院審理中證述綦詳（見偵查
    卷宗第13至17頁、第27至30頁，本院卷第50至52頁），且上
    開證人證述之情節互核相符，並有證人丙○○提出之長庚紀
    念醫院診斷證明書1 紙（記載有頭部外傷、鼻骨閉鎖性骨折
    、上頷骨閉鎖性骨折、左眼球裂傷等傷勢，見偵查卷宗第20
    頁），及證人甲○○提出之聯合汽車保養廠估價單1 紙、車
    損照片2 張（見偵查卷宗第21、23頁）附卷可憑，足證證人
    丙○○、甲○○上開證述確與事實相符，自堪採信。被告丁○○辯稱：伊沒有打人也沒有砸車云云，被告乙○○辯稱：
    打人及砸車均係伊1 人所為云云，顯係被告丁○○事後卸責
    之詞，及被告乙○○迴護共犯即被告丁○○及綽號「阿正」
    之人之詞，無足憑採。綜上所述，被告二人有為前揭傷害及
    毀損犯行，事證已臻明確，被告二人犯行，均堪認定，應依
    法論科。
二、核被告丁○○、乙○○所為，均係犯刑法第277 條第1 項之
    普通傷害罪、第354 條之毀損他人物品罪。被告丁○○、乙○○與姓名年籍不詳綽號「阿正」之成年男子有犯意聯絡，
    行為分擔，為共同正犯。被告丁○○、乙○○所犯上開二罪
    ，犯意各別、行為不同，應予分論併罰。被告丁○○前曾因
    施用毒品案件，經本院於95年11月23日以95年度訴字第1525
    號判處有期徒刑6 月確定，於96年10月4 日易科罰金執行完
    畢，有臺灣高等法院被告前案紀錄表1 份在卷可按，其於徒
    刑執行完畢後5 年內故意再犯本件有期徒刑以上之罪，為累
    犯，應依刑法第47條第1 項之規定，加重其刑。原審認被告
    二人罪證明確，依刑事訴訟法第449 條第1 項、第454 條第
    2 項，刑法第28條、第277 條第1 項、第354 條、第47條第
    1 項、第51條第5 款、第41條第1 項前段，刑法施行法第1
    條之1 第1 項、第2 項前段，並審酌被告丁○○、乙○○僅
    因細故，竟持球棒毆打告訴人丙○○及告訴人甲○○所駕駛
    上開車輛，使告訴人丙○○受傷不輕及使該車輛多處車窗玻
    璃及車身鈑金遭損壞，並量及被告丁○○犯後否認犯行，態
    度非佳，及被告乙○○犯後坦承犯行，態度尚可等一切情狀
    ，判處被告丁○○「共同傷害人之身體，累犯，處有期徒刑
    4 月，如易科罰金，以1 千元折算1 日。又共同毀損他人汽
    車之玻璃、車身鈑金，累犯，處有期徒刑3 月，如易科罰金
    ，以1 千元折算1 日。應執行有期徒刑6 月，如易科罰金，
    以新臺幣1 千元折算1 日」、被告乙○○「共同傷害人之身
    體，處有期徒刑3 月，如易科罰金，以1 千元折算1 日。又
    共同毀損他人汽車之玻璃、車身鈑金，處有期徒刑2 月，如
    易科罰金，以1 千元折算1 日。應執行有期徒刑4 月，如易
    科罰金，以1 千元折算1 日。」，而被告丁○○、乙○○犯
    本件之罪所用之棍棒棒，因未扣案，並無證據顯示係被告丁○○、乙○○所有，且乏確據證明尚屬存在，爰不另為沒收
    之諭知，經核認事用法均無違誤，量刑亦屬妥適，應予維持
    ，被告丁○○上訴意旨猶以前詞否認犯行、被告乙○○上訴
    意旨辯稱僅其1 人為本件犯行云云，指摘原判決不當，為無
    理由，應予駁回。
三、被告二人經本院合法傳喚，均無正當之理由不到庭，爰不待
    其陳述，為一造辯論判決。
據上論斷，應依刑事訴訟法第455條之1 第1 項、第3 項、第368
條、第371 條，判決如主文。
本案經檢察官楊凱真到庭執行職務。
中    華    民    國    98    年    7     月    16    日
                  臺灣桃園地方法院刑事第八庭
                      審判長法  官  林惠霞
                            法  官  張瓊華
                            法  官  張明儀
以上正本證明與原本無異。
本件不得上訴。
                            書記官  邱仲騏
中    華    民    國    98    年    7     月    16    日


司法院資訊處製作；財團法人民間司法改革基金會備份。
